【裁判字號】    92,訴,267
【裁判日期】    920324
【裁判案由】    妨害自由等
【裁判全文】
臺灣臺中地方法院刑事判決                          九十二年度訴字第二六七號
    公  訴  人  臺灣臺中地方法院檢察署檢察官
    被      告  甲○○
                丙○○
右列被告因妨害自由等案件，經檢察官提起公訴（九十一年度偵字第三八三二號），
本院判決如左：
    主  文
甲○○、丙○○共同以非法方法剝奪人之行動自由，各處有期徒刑月，如易科罰金
，各以佰元折算壹日。
    事  實
一、丙○○與甲○○二人合夥開設長鴻車行，經營中古車買賣。緣丁○○介紹友人吳
    國璋向長鴻車行購買自用小客車，而長鴻車行未給付丁○○傭金，丁○○即於民
    國（下同）九十年九月二十九日凌晨零時二十分許，持拐杖鎖前往台中市○○路
    ○段七四號甲○○與丙○○二人合夥經營之長鴻車行，損壞車牌號碼２Ｋ─０８
    ９６號、Ｋ９─９６９３號、Ｂ５─３６８３號、ＲＩ─５０６８號及二部未領
    牌照之汽車擋風玻璃、引擎蓋及車頂等處（丁○○所涉毀損犯行，業經本院判處
    有期徒刑五月確定），引起丙○○、甲○○之不滿，隨即於同（二十九）日凌晨
    一時許，夥同周家福、乙○○（以上二人另由檢察官簽分他案偵辦中）、綽號「
    阿昌」、「阿勇」等共約十名成年男子基於共同犯意之聯絡，前往台中市○○路
    金錢豹舞廳找丁○○，見到丁○○後即與丁○○發生爭執，繼而以舞廳桌上之酒
    瓶、酒杯、煙灰缸等物毆打丁○○，再將丁○○強押上丙○○之自用小客車並載
    往長鴻車行，妨害丁○○之行動自由，並質問丁○○是否是其毀損上開車輛，丁○○否認，再遭丙○○、甲○○等人毆打，致丁○○受有頭部外傷併腦震盪及撕
    裂傷二公分長、頸部瘀傷六ｘ一公分、及背部多處瘀傷十ｘ五公分、六ｘ五公分
    、五ｘ五公分，迄丁○○承認後，即將丁○○帶往台中市警察局第六分局西屯分
    駐所，計妨害丁○○之行動自由約十分鐘之久。
二、案經丁○○訴請臺灣臺中地方法院檢察署檢察官偵查起訴。
    理  由
一、訊據被告丙○○、甲○○二人固坦承於上開時地與告訴人丁○○互毆，事後並帶
    丁○○至西屯分駐所等事實，惟另辯稱：當時是共六、七個人過去金錢豹、是丁○○先打我們，我們才拿煙灰缸打他，打完之後我們沒有押他到車行，是因車行
    在派出所隔壁，要讓他看看將我們的車砸成怎麼樣，後來才用走的將他帶到派出
    所云云。經查右開事實，業據告訴人丁○○指訴歷歷，核與證人即台中市警察局
    第六分局西屯分駐所警員張友維證述情節大致相符，並有驗傷單一張在卷足稽，
    另告訴人丁○○所涉毀損罪，亦經本院於九十一年七月五日以九十一年度易字第
    九０八號判處有期徒刑五月，並於九十一年八月五日確定，有該判決書及臺灣高
    等法院被告全國前案紀錄表存卷可參。而被告二人雖以上詞置辯，惟被告二人於
    警訊時業均供承：當時我們二人與幾位友人共「十」人至金錢豹找丁○○等語，
    已供承當時是共十人一同到金錢豹舞廳找告訴人，則若僅是單純與告訴人討論砸
    車之事，應無須帶如此多人一同前往。另當時應是共四人與告訴人一同坐車至被
    告二人所經營之長鴻車行，亦為被告二人於偵訊時所不否認，則若告訴人係主動
    願意與被告二人至長鴻車行，被告等當無須以此方式將告訴人帶回車行，且當時
    被告係被痛毆後隨即被帶回車行，其怎可能有意願單獨與被告等人回車行？又被
    告二人供稱，將告訴人帶回車行是要讓他看看將我們的車砸成怎麼樣等語，惟若
    告訴人當時已坦承毀車行為，則車輛毀損如何，告訴人自然相當清楚，又何須由
    被告二人將其帶回車行觀看？故當時應係告訴人否認毀車行為，被告等人始將告
    訴人強押回車行，並再行毆打至告訴人迄承認毀車行為後，始將告訴人帶至西屯
    分駐所無訛。另即便告訴人丁○○當時坦承有毀損被告等人車輛之行為，惟其並
    非現行犯，被告等亦不得私自將告訴人逮捕後解送警局，故被告等上開傷害、妨
    害自由之犯行應堪認定。
二、核被告丙○○與甲○○二人所為，係犯刑法第二百七十七條第一項之傷害罪、第
    三百零二條第一項之妨害自由罪。被告丙○○、甲○○二人與周家福、乙○○、
    綽號「阿昌」、「阿勇」等共十名成年男子彼此之間，有犯意聯絡，行為分擔之
    關係，均為共同正犯。被告等所犯傷害罪與妨害自由罪間，有方法結果之牽連關
    係，為牽連犯，應從一重以妨害自由罪處斷。爰審酌被告二人之犯罪手段、目的
    ，犯罪後之態度、告訴人所受傷勢，以及本案之發生係因告訴人丁○○先毀損被
    告等之車輛後，被告等才夥同他人找告訴人理論，即告訴人有錯在先等一切情狀
    ，分別量處被告二人如主文所示之刑，並均諭知易科罰金之折算標準，以資儆懲
    。
據上論斷，應依刑事訴訟法第二百九十九條第一項前段，刑法第二十八條、第三百零
二條第一項、第二百七十七條第一項、第五十五條、第四十一條第一項前段，罰金罰
鍰提高標準條例第一條前段、第二條，判決如主文。
中      華      民      國      九十二      年      三    月    二十四  日
                                    臺灣臺中地方法院刑事第一庭
                                        法  官  郭  瑞  祥
右正本證明與原本無異。
如不服本判決，應於判決送達後十日內向本院提出上訴狀，上訴於臺灣高等法院臺中
分院( 須附繕本 )。
                                          書記官
中    華    民    國      九十二      年       三      月     二十五    日
附錄論罪科刑法條
所犯法條：
刑法第二百七十七條 (普通傷害罪)
傷害人之身體或健康者，處三年以下有期徒刑、拘役或一千元以下罰金。
犯前項之罪因而致人於死者，處無期徒刑或七年以上有期徒刑；致重傷者，處三年以
上十年以下有期徒刑。
刑法第三百零二條 (剝奪他人行動自由罪)
私行拘禁或以其他非法方法，剝奪人之行動自由者，處五年以下有期徒刑、拘役或三
百元以下罰金。
因而致人於死者，處無期徒刑或七年以上有期徒刑，致重傷者，處三年以上十年以下
有期徒刑。第一項之未遂犯罰之。


司法院資訊處製作；財團法人民間司法改革基金會備份。
